最　高　行　政　法　院　裁　定　　　　　　　　　　九十三年度裁字第三四四號
　　抗　告　人　得盛營造股份有限公司
　　代　表　人　甲○○　　　　.
右抗告人因與相對人財政部臺灣省北區國稅局（承受本件臺北縣政府稅捐稽徵處業務
）間營業稅事件，對於中華民國九十一年十二月十八日臺北高等行政法院九十一年度
訴字第三四八二號裁定提起抗告，本院裁定如左︰
　　主  文
抗告駁回。
抗告訴訟費用由抗告人負擔。
　　理  由
一、抗告意旨略謂：(一)抗告人先後提出之復查申請書及訴願理由書，並未記載有代理
    人地址，僅記載抗告人之設籍址及通訊地址，且其內容並未表明委由何人為代理
    人，並得有一切訴願行為之權，及指定為送達代收人，本件系爭復查決定書僅由
    案外人陶慧珍持抗告人便章至臺北縣稅捐稽徵處中和分處簽收，並無任何與抗告
    人有利害關係之相關人簽名，於法不合。(二)系爭復查決定書由他人於九十年五月
    十七日代為簽收，再轉交予抗告人，而抗告人於九十年五月二十二日知悉該復查
    決定書，自九十年五月二十三日起算，扣除在途期間二日，至九十年六月二十三
    日始屆滿三十日之不變期間，抗告人於九十年六月二十一日向財政部提起訴願，
    並未逾期，原審以訴願逾期，未經合法之訴願程序而認抗告人所提行政訴訟不合
    法而裁定駁回，有所違誤等語。
二、按訴願之提起，應自行政處分達到或公告期滿之次日起三十日內為之。訴願事件
    ，提起訴願逾法定期間者，應為不受理之決定，分別為訴願法第十四條第一項及
    第七十七條第二款所明定。本件抗告人因營業稅事件，於民國（下同）九十年五
    月十七日收受臺北縣稅捐稽徵處九十年五月七日九十北稅法字第七○○○八號復
    查決定書，此有經抗告人及其代表人甲○○蓋章簽收之送達證書附原處分卷可稽
    。核計其提起訴願之三十日法定不變期間，應自九十年五月十八日起算，因抗告
    人營業所設臺北縣，扣除在途期間二日，是迄至九十年六月十八日（星期一）即
    已屆滿。抗告人遲至九十年六月二十一日始向財政部提起訴願，此有該部蓋於訴
    願書上之收件日期章戳可按，是其訴願之提起，顯已逾越首開法定不變期間，訴
    願決定以其訴願已逾法定不變期間，不予受理，自無不合。抗告人復對之提起行
    政訴訟，於法不合。
三、原裁定以臺北縣稅捐稽徵處九十年五月七日九十北稅法字第七○○○八號復查決
    定書之送達證書，上載「送達處所：中和市○○路○段一三二號三樓」，乃抗告
    人公司於經濟部登記之地址無訛，且該送達證書「應受送達人簽名蓋章欄」上，
    亦經抗告人及其代表人甲○○蓋章簽收無誤，抗告人雖主張係訴外人陶慧珍執抗
    告人公司便章前往臺北縣稅捐稽徵處處代為收受云云，與事實不符，尚難憑採。
    縱抗告人上開之主張為真實，則訴外人陶慧珍既受抗告人公司及其代表人之委任
    ，執抗告人公司及其代表人之印章代為收受復查決定書之送達，對抗告人自生送
    達之效力，因認本件訴願逾期不合法，其提起行政訴訟亦不合法而裁定駁回其訴
    ，經核認事用法均無違誤。抗告意旨仍執前詞指摘原裁定違誤，求予廢棄，經核
    其抗告為無理由，應予駁回。
四、依行政訴訟法第二百七十二條、第一百零四條、民事訴訟法第九十五條、第七十
    八條，裁定如主文。
中　　華　　民　　國　　九十三　　　年　　　三　　　　月　　二十五　　　日
                    最 高 行 政 法 院  第 五 庭
                                審 判 長 法  官　　　趙　永　康
                                         法  官      蔡　進　田
                                         法  官　　　鄭　淑　貞
                                         法  官　　　黃　合　文
                                         法  官　　　林　家　惠
右  正  本  證  明  與  原  本  無  異
　　　　　　　　　　　　　　　　　　　　 法院書記官　蘇　金　全
中　　華　　民　　國　　九十三　　　年　　　三　　　　月　　二十五　　　日
